臺灣板橋地方法院刑事判決             100年度易字第3076號
公  訴  人  臺灣板橋地方法院檢察署檢察官
被      告  莊賜來
上列被告因竊盜案件，經檢察官提起公訴（100 年度偵字第1825
2 號），被告於準備程序中就被訴事實為有罪之陳述，經本院裁
定進行簡式審判程序，判決如下：
    主  文
莊賜來竊盜，累犯，處有期徒刑陸月，如易科罰金，以新臺幣壹
仟元折算壹日。
    事  實                                              
一、莊賜來前因妨害風化、竊盜案件，分別經臺灣高雄地方法院
    以81年度訴緝字第177 號判決處有期徒刑4 年確定、臺灣高
    等法院以82年度上易字第6606號判決處有期徒刑10月確定，
    2 案接續執行，於民國84年6 月27日假釋出獄，復於假釋期
    間另犯強制性交罪，經臺灣高等法院臺中分院以85年度上訴
    字第2399號判決處有期徒刑9 年確定，與前案撤銷假釋之殘
    刑2 年7 月27日合併執行，於91年9 月24日假釋出獄，惟又
    於假釋中再犯竊盜、妨害公務罪，經臺灣高等法院高雄分院
    以92年度上易字第1104號判決處有期徒刑8 月、7 月，應執
    行有期徒刑1 年2 月確定，與前案撤銷假釋之殘刑有期徒刑
    5 年3 月8 日合併執行，惟前揭2 次竊盜、妨害公務案件嗣
    經減刑，而於97年5 月7 日執行完畢。詎仍不知悔改，於10
    0 年5 月21日5 時7 分許，駕駛其租用之車牌號碼0617－MM
    號自用小貨車，行經新北市○○區○○路124 號前，見林志
    威所使用之車牌號碼2362－YJ號自用小貨車停放上址無人看
    管，竟意圖為自已不法之所有，徒手竊取該小貨車後方懸掛
    之備胎及倒車蜂鳴器各1 個，得手後搬至其租用之小貨車內
    逃逸。嗣因林志威發覺遭竊後報警處理，經警調閱監視器畫
    面，始查悉上情。
二、案經新北市政府警察局三重分局報告臺灣板橋地方法院檢察
    署檢察官偵查起訴。
    理  由
一、本件被告莊賜來所犯為死刑、無期徒刑、最輕本刑為3 年以
    上有期徒刑以外之罪，且非高等法院管轄第一審之案件，於
    本院準備程序進行中，被告就被訴事實為有罪之陳述，經告
    知被告簡式審判程序之旨，並聽取公訴人及被告之意見後，
    本院裁定進行簡式審判程序，合先敘明。
二、上揭犯罪事實，業據被告於警詢、偵查及本院審理時坦承不
    諱，核與證人即被害人林志威於警詢中證述之情節相符，並
    有現場及監視器翻拍照片共6 張在卷可稽，足見被告上開自
    白，核與事實相符。本案事證明確，被告犯行洵堪認定，應
    予依法論科。
三、核被告所為，係犯刑法第320 條第1 項之竊盜罪。被告曾受
    前揭事實欄所載之犯罪科刑及有期徒刑執行情形，有臺灣高
    等法院被告前案紀錄表在卷可參，其於受有期徒刑之執行完
    畢後，5 年以內故意再犯本件有期徒刑以上之罪，為累犯，
    應依刑法第47條第1 項之規定加重其刑。爰審酌被告不思以
    正途賺取所需，且前有多次竊盜前科，竟再度竊取他人財物
    ，缺乏對他人財產權應予尊重之觀念，行為實有不當，兼衡
    其犯罪動機、目的、手段及犯罪所生之危害，暨犯後坦承犯
    行之態度等一切情狀，量處如主文所示之刑，並諭知易科罰
    金之折算標準。
四、至公訴意旨雖主張被告已有多次竊盜前科，仍不知悔改，顯
    有犯罪之習慣，請求從重量處有期徒刑1 年，並宣告強制工
    作。惟按保安處分係針對受處分人將來之危險性所為之處置
    ，以達教化、治療之目的，為刑罰之補充制度。我國現行刑
    法採刑罰與保安處分雙軌制，係在維持行為責任之刑罰原則
    下，為協助行為人再社會化之功能，以及改善行為人潛在之
    危險性格，期能達成根治犯罪原因、預防犯罪之特別目的。
    是保安處分中之強制工作，旨在對嚴重職業性犯罪及欠缺正
    確工作觀念或無正常工作因而犯罪者，強制其從事勞動，學
    習一技之長及正確之謀生觀念，使其日後重返社會，能適應
    社會生活。又竊盜犯贓物犯保安處分條例第3 條第1 項規定
    ：十八歲以上之「竊盜犯」、贓物犯，有犯罪之習慣者，得
    於刑之執行前，令入勞動場所強制工作。另刑法第90條第1
    項亦規定：有犯罪之習慣或因遊蕩或懶惰成習而犯罪者，於
    刑之執行前，令入勞動場所，強制工作。即均係本於保安處
    分應受比例原則之規範，使保安處分之宣告，與行為人所為
    行為之嚴重性、行為人所表現之危險性及對於行為人未來行
    為之期待性相當之意旨而制定，而由法院視行為人之危險性
    格，決定應否令入勞動處所強制工作，以達預防之目的（最
    高法院95年度台上字第4615號判決意旨參照）。查被告前雖
    有多次竊盜前科，然其於本案係臨時起意而徒手行竊，僅有
    單一竊盜犯行，所竊財物金額非鉅，又坦承犯行，非無悔意
    ，本案難認為嚴重之職業性犯罪，本院認依罪刑相當之比例
    原則，量處被告有期徒刑6 月，已足收警惕之效，尚無依檢
    察官之請求，量處被告1 年有期徒刑之重刑及令被告入勞動
    處所強制工作之必要，併予敘明。
據上論斷，應依刑事訴訟法第273 條之1 第1 項、第299 條第1
項前段，刑法第320 條第1 項、第47條第1 項、第41第1 項前段
，刑法施行法第1 條之1 第1 項、第2 項前段，判決如主文。
本案經檢察官林士淳到庭執行職務。               
中    華    民    國   100    年    11    月    24    日
                  刑事第二十庭  法  官  廖欣儀
以上正本證明與原本無異。
如不服本判決應於收受判決後10日內向本院提出上訴書狀，並應
敘述具體理由。其未敘述上訴理由者，應於上訴期間屆滿後20日
內向本院補提理由書（均須按他造當事人之人數附繕本）「切勿
逕送上級法院」。
                                書記官  顏偉林
中    華    民    國   100    年    11    月    24    日
附錄本案論罪科刑法條全文：
中華民國刑法第320條
意圖為自己或第三人不法之所有，而竊取他人之動產者，為竊盜
罪，處5 年以下有期徒刑、拘役或5 百元以下罰金。
意圖為自己或第三人不法之利益，而竊佔他人之不動產者，依前
項之規定處斷。
前二項之未遂犯罰之。